【裁判字號】    97,交易,723
【裁判日期】    971230
【裁判案由】    過失傷害
【裁判全文】
臺灣板橋地方法院刑事判決             97年度交易字第723號
公  訴  人  臺灣板橋地方法院檢察署檢察官
被      告  甲○○
上列被告因過失傷害案件，經檢察官提起公訴（97年度偵字第
29515 號），被告於本院準備程序進行中就被訴事實為有罪之陳
述，經本院裁定進行簡式審判程序，判決如下：
    主  文
甲○○因過失傷害人，處拘役伍拾玖日，如易科罰金，以新臺幣
壹仟元折算壹日。
    事  實
一、甲○○考領有適當之普通重型機車駕駛執照，於民國97年8
    月23日上午7 時50分許，騎乘車號233-BME 號重型機車，沿
    臺北縣土城市○○路○ 段往三峽分向行駛，行經中央路與中
    央路2 段14巷口時，本應注意汽車（含機車）行駛至交岔路
    口，其行進應遵守燈光號誌之指示，且圓形黃燈係用以警告
    車輛駕駛人及行人，表示紅色燈號即將顯示，屆時將失去通
    行路權，而依當時天候晴，日間有自然光線，柏油路面乾燥
    、無缺陷、無障礙，視距良好，並無不能注意之情形，為搶
    快通過路口，竟不顧上開路口燈光號誌已轉換黃燈，猶逕自
    闖黃燈加速進入交岔路口，適有乙○○騎乘車號SG5-897 號
    輕型機車沿中央路2 段14巷左轉中央路2 段行駛而至，二車
    因閃煞不及，發生碰撞，致乙○○人車倒地，因而受有右股
    骨粗隆骨折、骨盆恥骨骨折、頭部外傷之傷害。甲○○肇事
    後在警員前往現場處理尚未知悉肇事人前，在場向警員自首
    其本人駕車致人受傷之犯行，進而接受裁判。
二、案經乙○○訴由臺北縣政府警察局土城分局報請臺灣板橋地
    方法院檢察署檢察官偵查起訴。本院於準備程序進行中，被
    告就被訴事實為有罪之陳述，經告知被告簡式審判程序之旨
    ，並聽取當事人之意見後，裁定進行簡式審判程序。
    理  由
一、上揭犯罪事實，業經被告甲○○於本院準備程序及審理中坦
    承不諱，核與證人即告訴人乙○○於警詢、偵查中之證述情
    節大致相符，並有道路交通事故現場圖、道路交通事故調查
    報告表(一)、(二)、臺北縣政府警察局土城分局道路交通事故肇
    事人自首情形紀錄表、亞東紀念醫院診斷證明書各1 份、現
    場及車損照片12張在卷可稽。按汽車行駛至交岔路口，其行
    進應遵守燈光號誌之指示；圓形黃燈用以警告車輛駕駛人及
    行人，表示紅色燈號即將顯示，屆時將失去通行路權；道路
    交通安全規則第102 條第1 項第1 款、道路交通標誌標線號
    誌設置規則第206 條分別定有明文，被告既考領有普通重型
    機車駕駛執照，對於上開規定自應知之甚詳並應確實遵守，
    而依本件道路交通事故調查報告表所載，當時天候晴，日間
    有自然光線，柏油路面乾燥、無缺陷、無障礙，視距良好，
    並無不能注意之情形，被告行近上開交岔路口時，既見燈光
    號誌已轉換為黃燈，本應減速停止於停止線前，被告為搶快
    通過路口，竟不顧上開路口燈光號誌已轉換黃燈，猶逕自闖
    黃燈加速進入交岔路口而肇事，其駕駛行為具有過失，至為
    灼然；而告訴人乙○○因本件交通事故受有右股骨粗隆骨折
    、骨盆恥骨骨折、頭部外傷之傷害，亦有亞東紀念醫院診斷
    證明書1 份在卷可按，與被告之過失行為間具有相當因果關
    係，亦堪認定。本案事證明確，被告犯行，已堪認定。
二、核被告甲○○所為，係犯刑法第284 條第1 項前段之過失傷
    害罪。又被告於肇事後未被有偵查權之公務員或機關發覺其
    為犯嫌前，向到場處理之警員自首犯行，進而接受裁判等節
    ，亦有臺北縣政府警察局土城分局道路交通事故肇事人自首
    情形紀錄表1 紙在卷足憑，自應依刑法第62條前段之規定減
    輕其刑。爰審酌被告既騎乘機車參與道路交通，本應小心謹
    慎以維自身及他人之安全，行經交岔路口時，竟為搶快通過
    路口，逕自闖黃燈而肇事，並致告訴人乙○○受有右股骨粗
    隆骨折、骨盆恥骨骨折、頭部外傷之傷害，兼衡其素行良好
    ，且犯後坦承犯行，雖因經濟能力不佳而無法與告訴人乙○
    ○達成和解，惟已為告訴人乙○○修復機車（見偵查卷第15
    頁），告訴人乙○○亦已領取強制責任保險金（見偵查卷第
    36頁），賠償告訴人乙○○之部分損失等一切情狀，量處如
    主文所示之刑，並諭知易科罰金之折算標準，以示懲儆。
據上論斷，應依刑事訴訟法第273 條之1 第1 項、第299 條第1
項前段，刑法第284 條第1 項前段、第62條前段、第41條第1 項
前段，刑法施行法第1 條之1 ，判決如主文。
本案經檢察官李巧菱到庭執行職務。
中    華    民    國    97    年    12    月    30    日
                      交通法庭  法  官        曾淑娟
上列正本證明與原本無異。
如不服本判決，應於判決送達後10日內敘明上訴理由，向本院提
出上訴狀 (應附繕本) ，上訴於臺灣高等法院。其未敘述上訴理
由者，應於上訴期間屆滿後20日內向本院補提理由書「切勿逕送
上級法院」。
                                書記官        謝雪紅
中    華    民    國    97    年    12    月    30    日
附錄本案論罪科刑法條全文
中華民國刑法第284條：
因過失傷害人者，處6 月以下有期徒刑、拘役或5 百元以下罰金
，致重傷者，處1 年以下有期徒刑、拘役或5 百元以下罰金。
從事業務之人，因業務上之過失傷害人者，處1 年以下有期徒刑
、拘役或1 千元以下罰金，致重傷者，處3 年以下有期徒刑、拘
役或2 千元以下罰金。


司法院資訊處製作；財團法人民間司法改革基金會備份。
